Inventaris van het archief van Directoraat-Generaal voor Diensten, Midden- en Kleinbedrijf en Ordening van het Ministerie van Economische Zaken over de periode (1968) 1986 - 1992
Nationaal Archief, Den Haag
Ministerie van Economische Zaken; Directoraat-Generaal voor Diensten, Midden- en Kleinbedrijf en Ordening
EZ / DG DMKO
1968-1992
merendeel 1986-1992
E24
37.20 meter; 1382 inventarisnummers.
Normale geschreven, getypte en gedrukte documenten, geen bijzondere handschriften.
Nationaal Archief, Den Haag
Ministerie van Economische Zaken / Directoraat-Generaal voor Diensten, Midden- en Kleinbedrijf en Ordening
Het archief bevat archiefstukken betreffende de overheidsbemoeienis met de commerciële dienstensectoren (zoals handel, bouw, vervoer en distributie, zakelijke en overige dienstverlening en toerisme) en met het midden- en kleinbedrijf (MKB), betreffende het coördineren van het informatiebeleid binnen het ministerie en betreffende mededing en consumentenzaken.
Archiefvorming
Geschiedenis van de archiefvormer
Periode 1986-1988
In 1986 werd het Directoraat-Generaal voor Diensten, Midden- en Kleinbedrijf en Ordening ingesteld en nam gedeeltelijk de taken over van de in 1986 opgeheven directoraten-generaal: Directoraat-Generaal voor de Handel, Ambacht en Diensten en Directoraat-Generaal voor Prijzen, Ordening en Regionaal Beleid. De hoofdtaken van het Directoraat-Generaal voor Diensten, Midden- en Kleinbedrijf en Ordening waren:
Het behandelen van aangelegenheden betreffende enerzijds commerciële dienstensectoren (onder meer handel, bouw, vervoer en distributie, zakelijke en overige dienstverlening en toerisme) en anderzijds het midden- en kleinbedrijf
Het coördineren van de vaststelling en de uitvoering van het informatiebeleid binnen het ministerie
Behandelen van aangelegenheden met betrekking tot mededingen en consumentenzaken.
Het Directoraat-Generaal voor Diensten, Midden- en Kleinbedrijf en Ordening bestond uit de volgende organisatieonderdelen:
Algemeen Secretariaat (1986 - 1992).
Directie Handel, Toerisme en Financiering (1986 - 1988). De directie was belast met:
Het vormen, presenteren en uitvoeren van het sectorbeleid voor handel, zowel voor de nationale als de internationale aspecten en het beleid met betrekking tot bevordering van het toerisme.
Het behandelen van met het sectorbeleid samenhangende vraagstukken en het adviseren over financieringsvraagstukken het midden- en kleinbedrijf betreffende.
Het verrichten van de bemiddelingsfunctie ten behoeve van bedrijfstakorganisaties en individuele bedrijven.
Onder deze directie ressorteerden de volgende organisatieonderdelen:
Hoofdafdeling Handel. De afdeling was belast met:
Het vormen, presenteren en uitvoeren van het sectorbeleid in groot- en detailhandel, zowel voor de nationale als de internationale aspecten
Het behandelen voor deze sectoren van met het sectorbeleid samenhangende functionele vraagstukken
Het onderhouden van contacten met bedrijfstakorganisaties en individuele bedrijven en het verrichten van de bemiddelingsfunctie
Het behandelen van algemene sectoraangelegenheden en bedrijfsbeëindiginghulp.
Hoofdafdeling Toerisme. De afdeling was belast met:
Het adviseren en uitvoeren van aangelegenheden betreffende het algemene toerismebeleid
Het bevorderen van, de promotie voor het (inter)nationale toerisme en van het congreswezen, werkzaamheden voor het Nederlandse Bureau voor Toerisme de Algemene Nederlandse Vereniging van VVV’s en andere toeristische organisaties, toeristische gezien de versterking concurrentiekracht door verbetering infrastructuur en accommodatie; behandelen van subsidie- en kredietaanvragen en van andere aangelegenheden inzake de toeristische uitrusting, productverbetering en dienstverlening, planning, onderzoek en statistiek.
Adviseren over aangelegenheden ten aanzien van bij het toerisme betrokken bedrijfssectoren en het bevorderen van het toerisme in ontwikkelingslanden
Het deelnemen aan werkzaamheden van internationale toeristische organisaties
Het uitvoeren van de Wet op de kansspelen voor wat de casinospelen betreft
Het behandelen van aangelegenheden inzake speelautomaten.
Hoofdafdeling Financiële Aangelegenheden. De afdeling was belast met:
Het behandelen van en adviseren over financieringsvraagstukken het midden- en kleinbedrijf betreffende
Het voorbereiden en uitvoeren van maatregelen tot het verlenen van kredieten onder overheidsgarantie aan het midden- en kleinbedrijf en toezicht op de uitvoering daarvan voorzover deze is gedelegeerd aan daarvoor aangewezen instanties.
Directie Bouw en Diensten (1986 - 1988). De directie was belast met:
Het vormen, presenteren en uitvoeren van het sectorbeleid voor bouw en ambacht zowel voor de nationale als voor de internationale aspecten
Het behandelen van het met het sectorbeleid samenhangende vraagstukken
Het verrichten van de bemiddelingsfunctie ten behoeve van bedrijfstakorganisaties en individuele bedrijven
Het coördineren van het informatiebeleid binnen het ministerie.
Onder deze directie ressorteerden de volgende organisatieonderdelen:
Hoofdafdeling Bouw en Ambacht. Deze afdeling was belast met:
Het vormen, presenteren en uitvoeren van het sectorbeleid voor de bouw en ambacht, zowel voor de nationale als de internationale aspecten
Het behandelen van met het sectorbeleid samenhangende vraagstukken
Het verrichten van de bemiddelingsfunctie ten behoeve van bedrijfstakorganisaties en individuele bedrijven.
Hoofdafdeling Diensten en Informatiebeleid. Deze afdeling was belast met:
Het vormen, presenteren en uitvoeren van het sectorbeleid voor de dienstensectoren
Het behandelen van met het sectorbeleid samenhangende vraagstukken
De coördinatie van het informatiebeleid binnen het ministerie
Het verrichten van de bemiddelingsfunctie ten behoeve van bedrijfstakorganisaties en individuele bedrijven.
Directie Ordelijk Economisch Verkeer en Onderwijs (1986 - 1988). De directie was belast met:
Het voorbereiden van beleidsbeslissingen en van daaruit voortvloeiende maatregelen welke, in de bedrijfssectoren, -bedrijfstakken en –vormen en doelmatige bedrijfsoefening en een ordelijk economisch verkeer bevorderen
Het ontwerpen van en het medewerken aan de totstandkoming van wettelijke regelingen
Het medewerken aan de totstandkoming van internationale regelingen
Het uitvoeren van vorenbedoelde regelingen
Het bevorderen van het middenstandsonderwijs.
Onder deze directie ressorteerden de volgende organisatieonderdelen:
Hoofdafdeling Ordelijk Economische Verkeer. Deze afdeling was belast met:
Het bestuderen en behandelen van de sociaal-economische vraagstukken op het gebied van ordelijk economisch verkeer
Het behandelen van de: Winkelsluitingswet, Wet Beperking Cadeaustelsel en IJkwet, aangelegenheden van het IJkwezen, toepassing van de wettelijke regelingen met betrekking de huren van bedrijfspanden, vraagstukken met betrekking tot het doorzichtig maken van de markt door standaardisering van te verkopen hoeveelheden en de advisering over het verlenen verblijfsvergunningen aan vreemdelingen die zich als zelfstandige ondernemer in Nederland willen vestigen.
Het medewerken aan wettelijke maatregelen van andere onderdelen van dit en andere ministeries op dit terrein, met name de Wet Economische Mededinging, Wettelijke regelingen met betrekking tot de huur van de bedrijfspanden, de Warenwet, de Landbouwkwaliteitswet, de Prijzenwet, de Waarborgwet, de Colportagewet, wettelijke regelingen die naast consumentenbescherming eveneens een ordelijk economische verkeer beogen, zoals ten aanzien van reclame en standaardvoorwaarden en de Institutionele aspecten van publiekrechtelijke bedrijfsorgansaties.
Hoofdafdeling Vestigingsbeleid. De afdeling was belast met:
Het voorbereiden van het bij de toepassing van de Vestigingswet Bedrijven 1954 en de Vestigingswet detailhandel te voeren beleid (onder meer inzake de beunhazerij-bestrijding); ontwerpen van de krachtens die wetten uit te vaardigen maatregelen, het medewerken aan het te voeren beleid inzake andere wettelijke maatregelen, die de vestiging betreffen, zoals de de Drank- en Horecawet, de Wet op de Registeraccountants en de Wet op de Accountantsadministratieconsulenten, de Wet Assurantiebemiddeling, de regelingen betreffende de makelaarderij en het veilingwezen en (het medewerken) aan het ontwerpen van de desbetreffende wetgeving.
Het medewerken aan de ontwikkeling van internationale regelingen met betrekking tot de vrije vestiging en het vrije verkeer van personen
De zorg en voor de uitvoering van de (internationale) vestigingswetgeving, alsmede van de voorbereiding en de begeleiding van het (gedelegeerde) ontheffingsbeleid
Het behandelen van de Handelsregisterwet en de Wet op de Kamers van Koophandel en Fabrieken, alsmede van de daarmede samenhangende financiële vraagstukken en de aangelegenheden van Kamers van Koophandel en Fabrieken.
Hoofdafdeling Onderwijs. De afdeling was belast met:
Het behandelen en coördineren van onderwijsaangelegenheden, in het bijzonder met betrekking tot de bevordering van het onderwijs, dat voor het economische leven van belang is
Het zorgen voor de onderlinge samenhang van het ondernemersonderwijs, de handhaving van het niveau van de onder het toezicht van het ministerie afgenomen examens en proeven, in het bijzonder van de examens afgenomen op grond van de vestigingswetgeving en het verrichten van onderzoek naar de waarde van diploma’s en getuigschriften.
Directie Integratie, Voorlichting en Gewestelijke Aangelegenheden (1986 - 1988). Deze directie was belast met:
Het behandelen en adviseren over aangelegenheden welke de onder het directoraat-generaal ressorterende bedrijven en ondernemers raken voor zover het betreft het algemeen, sociaal en fiscaal beleid, de ruimtelijke ordening en stadsvernieuwing alsmede voorlichting, onderzoek, bedrijfsontwikkelingshulp en regionale zaken
Het coördineren van algemene beleidsaangelegenheden, begrotings- en parlementaire zaken, internationale aangelegenheden
Het vertegenwoordigen van het directoraat-generaal in de regio door middel van rijksconsulentschappen en het behartigen van belangen van de onder EZ ressorterende bedrijven en ondernemers op regionaal niveau.
Onder deze directie ressorteerden de volgende organisatieonderdelen:
Hoofdafdeling Algemene, Economische, Sociale en Fiscale Vraagstukken. Deze afdeling was belast met:
Inbreng van de onder het directoraat-generaal ressorterende belangen in het algemeen economische beleid, het inkomens-, loon- en prijsbeleid, alsmede in het fiscale-, sociale- en arbeidsmarktbeleid
Het coördineren en het behandelen van algemene beleidsvraagstukken, begrotings- en parlementaire zaken en internationale aangelegenheden van het directoraat-generaal
Hoofdafdeling Onderzoek, Voorlichting en Ontwikkeling. Deze afdeling was belast met:
Het behandelen en coördineren van het onderzoek voor de bedrijfssectoren die onder het Directoraat-generaal voor Handel, Ambacht en Handel ressorteren, waaronder het onder van het Economisch Instituut voor het midden- en kleinbedrijf, het behandelen en coördineren van vraagstukken op het terrein van de voorlichting en advisering aan ondernemers in het midden- en kleinbedrijf; dit heeft zowel betrekking op de subsidieregeling voor managementadviezen als op de door het ministerie gesubsidieerde voorlichtings- en adviesinstellingen ten behoeve van het midden- en kleinbedrijf en het behandelen van en adviseren over de regelingen collectieve ontwikkelingshulp
Het voorbereiden van een basisregistratiesysteem van maatschappelijke objecten
Het bevorderen van een gecoördineerde gegevensverzameling ten behoeve van het midden- en kleinbedrijf.
Hoofdafdeling Ruimtelijke Ordening en Gewestelijke Aangelegenheden. Deze afdeling was belast met:
De inbreng van de onder het directoraat-generaal ressorterende belangen in het ruimtelijk ordenings- en milieubeleid, het stadsvernieuwingsbeleid en het verkeersbeleid
Het rijksbeleid in de regio door middel van de rijksconsulentschappen uitdragen van en het adviseren hierover op plaatslijk en provinciaal niveau.
Directie Mededing en Fusies (1986 - 1988). Deze directie was belast met:
Het op grond van de Wet economische mededing toetsen van het algemeen belang van mededingingsregelingen en economische machtspositie en het toepassen in voorkomend geval van de in die wet neergelegde bepalingen
Beheer van het kartelregister
Het behandelen van internationale mededingingsaangelegenheden, Europese Gemeenschap, Benelux, Organisatie voor Economische Samenwerking en Ontwikkeling, Conferentie inzake handel en ontwikkeling van de Verenigde Naties, andere zaken met mededingingspolitieke aspecten, waaronder publiekrechtelijke bedrijfsorganisatiezaken, agrarische ordeningszaken ook op het niveau van de Europese Economische Gemeenschap en ontheffingsverzoeken op grond van de wetgeving jaarrekening
Met betrekking tot vrije beroepsoefenaren, het coördineren en mede uitvoeren van het bronnenbeleid en het mede uitvoeren van het prijs-/inkomensbeleid
Het mede uitvoeren van het beleid ten aanzien van de sector gezondheidszorg alsmede van de daarop betrekking hebbende wetgeving.
Onder deze directie ressorteerden de volgende organisatieonderdelen:
Stafafdeling Juridische Mededingingaangelegenheden
Hoofdafdeling Economische Mededinging
Stafafdeling Marktstruktuur Onderzoek:
Bureau Registratie Mededingings- en Fusieaangelegenheden, met daaronder de afdelingen Mededinging I en II
Hoofdafdeling Internationale Mededinging
Hoofdafdeling Vrije Beroepen en Gezondheidszorg:
Secretariaat Commissie Economische Mededinging.
Directie Consumentenbeleid (1986 - 1988). Deze directie was belast met:
Het ontwikkelen en het coördineren van het overheidsbeleid ten aanzien van zaken, die het consumentenbelang betreffen, onder andere in het kader van de ICC en het uitvoeren van beleid gericht op het verantwoord doen aanbieden, verstrekken, opnemen en gebruik van consumentenkrediet onder meer door het uitvoeren van de Wet op het consumptief geldkrediet, de Wet op het afbetalingsstelsel en de Pandhuiswet
Het bevorderen van de integratie van het consumptiebeleid in andere beleidssectoren, waaronder het sociaal-economisch-, voedings-, volksgezondheids- en mileubeleid en het tot stand komen van maatregelen ter versterking van de positie van de consument, in het bijzonder betreffende de levering op de markt van goederen en diensten
Het stimuleren van goede consumentenvoorlichting en –opvoering
Voorwaarden waardoor de consument beter in gelegenheid wordt gesteld financieel verantwoorden beslissingen te nemen ten aanzien van onder meer spaarvormen en verzekeringen
Het behandelen van consumenten- en consumptievraagstukken die internationaal aan de orde zijn.
Onder deze directie ressorteerden de volgende organisatieonderdelen:
Hoofdafdeling Algemene Consumptievraagstukken
Hoofdafdeling Financiële Consumptievraagstukken en Diensten
Hoofdafdeling Product- en Marktvraagstukken.
Periode 1989-1992
In 1989 volgende een reorganisatie bij Directoraat-Generaal voor Diensten, Midden- en Kleinbedrijf en Ordening en bestond toen uit de volgende organisatieonderdelen:
Algemeen Secretariaat (1986 - 1992).
Bedrijfsbureau (1989 - 1992).
Directie Diensten (1989 - 1992). De directie was belast met:
Het bevorderen van de economische ontwikkeling van de commerciële dienstverlening in het algemeen en bepaalde dienstensectoren in het bijzonder, zowel in nationaal als internationaal verband
Het versterken van de positie en mogelijkheden van groothandel en detailhandel, ambacht, toeristisch-recreatieve bedrijvigheid, distributieve-, zakelijke en overige commerciële dienstverlening en bouw
Het stimuleren van technologische en bedrijfsorganisatorische vernieuwingen in de dienstensectoren, alsmede bevorderen van goede omgevingsvoorwaarden en internationale concurrentie- en afzetvoorwaarden
De directie geeft hieraan inhoud door op te treden als aanspreekpunt door bij andere overheden aandacht te vragen voor de belangen van de commerciële dienstverlening en door het ontwikkelen van stimuleringsactiviteiten.
Onder deze directie ressorteerden de volgende organisatieonderdelen:
Stafbureau Diensten
Hoofdafdeling Diensten en Informatiebeleid. De afdeling was belast met:
Het voeren van beleid ten aanzien van algemene vraagstukken van de commerciële dienstverlening
Het voeren van beleid met betrekking tot de dienstensectoren transport, opslag, communicatie, zakelijke en overige dienstverlening
Het mede voeren van het informatiebeleid van het ministerie.
Hoofdafdeling Handel. De afdeling was belast met:
Het voeren van beleid ten aanzien van de groothandel en detailhandel en de rol van de handel in de distributie van goederen en diensten
Het bevorderen van technologische en bedrijfsorganisatorische vernieuwingen in handelsbedrijven, van goede economische omgevingsvoorwaarden en van internationale concurrentie- en afzetvoorwaarden.
Hoofdafdeling Toerisme. De afdeling was belast met:
-Het voeren van beleid ten aanzien van het bevorderen van het toerisme naar en binnen Nederland
-Het versterken van toeristische-recreatieve bedrijvigheid; het vergroten van de voordelen van het uitgaand toerisme voor Nederland
Hoofdafdeling Bouw en Ambacht. De afdeling was belast met:
Het voeren van beleid ten aanzien van de bouwnijverheid, bouwinstallatiebedrijven, architectenbedrijven en bouwnevenbedrijven
Het bevorderen van technologie en bedrijfsorganisatorische vernieuwingen in bouwbedrijven, van goede economische omgevingsvoorwaarden van internationale concurrentie- en afzetvoorwaarden.
Directie Midden- en Kleinbedrijf (1989 - 1992). De directie was belast met:
Het behandelen van beleidsaangelegenheden die van belang zijn voor het midden- en kleinbedrijf als geheel, enerzijds door het inbrengen van het midden- en kleinbedrijfaspect in ander relevant overheidsbeleid, anderzijds met behulp van instrumenten op het gebied van vestigingsbeleid, onderwijs, voorlichting, advisering, financiering en onderzoek
Het zorgdragen voor de afstemming van het nationale midden- en kleinbedrijfbeleid met het internationale midden- en kleinbedrijfbeleid.
Onder deze directie ressorteerden de volgende organisatieonderdelen:
Hoofdafdeling Algemeen Midden- en Kleinbedrijfbeleid. De afdeling was belast met:
Het ontwikkelen en coördineren van het algemeen overheidsbeleid voor het midden- en kleinbedrijf en zelfstandige ondernemers
Het inbrengen van het midden- en kleinbedrijfaspect en de belangen van zelfstandige ondernemers alsmede de in het midden- en kleinbedrijf te onderscheiden specifieke doelgroepen in het algemeen economisch, fiscaal, sociaal en arbeidsmarktbeleid
Het verzorgen van de inbreng van midden- en kleinbedrijfaspecten in internationale organen.
Hoofdafdeling Financieringsaangelegenheden. De afdeling was belast met:
Het bevorderen van een goede bedrijfsuitoefening in het midden- en kleinbedrijf, voor zover het betreft de financiering van ondernemingen in het midden- en kleinbedrijf
Het behandelen van en adviseren over vraagstukken van financiële en financieel-economische aard, waaronder die welke verband houden met financiering van het midden- en kleinbedrijf onder garantie van de staat.
Hoofdafdeling Vestigingsbeleid en Onderwijs. De afdeling was belast met het bevorderen van de goede bedrijfsuitoefening in het midden- en kleinbedrijf door:
Het ontwikkelen, evalueren en (doen) uitvoeren van het beleid ten aanzien van de vestigingswetgeving en het mede stimuleren van (erkennings)regelingen in de privaatrechterlijke sfeer
Het bevorderen van de openbare registratie van ondernemingen en andere maatschappelijke objecten.
Hoofdafdeling Onderzoek, Voorlichting en Ruimtelijke Economische Aangelegenheden. De afdeling was belast met:
Het ontwikkelen van beleid met betrekking tot het onderzoek voor midden- en kleinbedrijf en de uitvoering daarvan door onderzoeksinstituten en de kennistransfer, voorlichting en advisering ten behoeve van het midden- en kleinbedrijf
Het beheren van instituten voor midden- en kleinbedrijf
Beheer over de subsidieregeling managementondersteuning en de regeling collectieve bedrijfsontwikkelingshulp
Het inbrengen van ondernemingsbelangen bij de beleidsontwikkeling, planvorming, wet- en regelgeving op het terrein van de ruimtelijke ordening, milieu en stads- en dorpsvernieuwing, stedelijke herstructurering, en verkeersvraagstukken
De beleidsontwikkeling met betrekking tot evenwichtige ruimtelijke verzorgingsstructuur en bedrijfshuisvesting.
Directie Mededinging (1989 - 1992).
De directie was belast met het vormen van het beleid gericht op het bevorderen van een goede marktwerking tussen ondernemingen en tussen vrijeberoepsbeoefenaren.
Onder deze directie ressorteerden de volgende organisatieonderdelen:
Stafafdeling Juridische Mededingingsaangelegenheden (1989 - 1991). De afdeling was belast met:
Juridische begeleiding en vormgeving van het mededingingsbeleid
Juridische beoordeling van verordeningen agrarische publiekrechtelijke bedrijfsorganisaties
Het behandelen van verzoeken om ontheffing op het gebied van de Wet op de Jaarrekening
Het inrichten en beheren van het kartelregister.
Onder deze afdeling ressorteerde ook het Bureau Registratie Mededingingsaangelegenheden
Hoofdafdeling Economische Mededinging (1989 - 1991). De afdeling was belast met:
Het ontwikkelen van een algemene beleidsvisie op de mededingingsproblematiek op de Nederlandse markt
Het op grond van de Wet economische mededinging toetsen van mededingingsregelingen en gedragingen van ondernemingen met een economische machtspositie en het formeel dan wel informeel optreden daartegen.
Hoofdafdeling Internationale Mededinging. De afdeling was belast met:
Het behandelen van zaken internationaal mededingingspolitieke aard, EG, Benelux, OESO, UNCTAD en GATT
Het behandelen van verzoeken om ontheffing van het bepaalde in artikel 39 van de Wet economische mededinging.
Hoofdafdeling Vrije Beroepen en Gezondheidszorg (1989 - 1991). De afdeling was belast met:
Het coördineren en mede-uitvoeren van het bronnenbeleid met betrekking tot vrijeberoepsbeoefenaren; mede uitvoeren van de Wet inkomens vrijeberoepsbeoefenaren
Het mede uitvoeren van het beleid ten aanzien van de sector gezondheidszorg en van de daarop betrekking hebbende regelgeving.
Secretariaat Commissie Economische Mededinging (1989 - 1991)
In 1992 volgende een reorganisatie van deze directie en bestond toen uit:
- Hoofdafdeling Internationale en Juridische Mededingingsaangelegenheden (1992 -). Deze afdeling voerde de taken uit van de opgeheven Hoofdafdeling Internationale Mededinging (1989-1991) en Hoofdafdeling Internationale Mededinging (1989 - 1991). Onder deze afdeling ressorteerde ook het Bureau Registratie Mededingingsaangelegenheden
- Hoofdafdeling Economische Mededinging (1992-). De afdeling voerde de taken uit van de opgeheven Hoofdafdeling Economische Mededinging (1989-1991) en Hoofdafdeling Vrije Beroepen en Gezondheidszorg (1989 - 1991).
Directie Consumenten- en Marktbeleid (1989 - 1992).
De directie was belast met het behandelen en bevorderen van evenwichtige marktverhoudingen in de relatie aanbiedersconsumenten en aanbieders onderling.
Onder deze directie ressorteerden de volgende organisatieonderdelen:
Hoofdafdeling Algemeen Marktbeleid. De afdeling was belast met:
Het bevorderen van een evenwichtig en ordelijk economische verkeer tussen marktpartijen, met bijzonder aandacht voor het ontwikkelen en operationaliseren van beleid gericht op:
Het creëren van zodanige regelingen dat voor ondernemers onderling gelijkwaardige uitgangsposities ontstaan bij deelname aan het marktverkeer op gelijkwaardige wijze tegenover de aanbieder komt te staan
Het vergroten van de marktdoorzichtigheid en het bevorderen van de kennis van zaken bij de consument
Het scheppen van een ordelijk economische verkeer
Het mogelijk maken dat taken ter bevordering van eerlijkheid in de handel aan private instituten kunnen worden toevertrouwd.
Hoofdafdeling Financieel Marktbeleid. De afdeling was belast met: